# 软件开发企业未完工的人工成本会计处理

提问人：绿琴 时间：2013-12-27 18:36:59
软件开发企业，开发周期不超过一年，未完工的项目，发生的料工费在哪个会计科目核算，报表里面放哪个报表项目的什么明细？

回答人：chenyiwei
你说的是按照“提供劳务模式”确认收入的定制软件开发业务？ 此类业务的成本一般通过“劳务成本”科目归集，期末已发生但尚未结转营业成本的劳务成本在资产负债表上列报为存货。